FAIQI NABIL

Mahasiswa

Tangerang, Indonesia | HP: +6287786741348 | Email: faiqinabil@gmail.com

RINGKASAN

Seorang mahasiswa aktif yang tertarik dengan *Web Development, Ul/UX, Product Design, Data Analytics, Networking, Finance, Manajemen* dan *Bisnis*. Berpengalaman dalam memproses banyak data, mengembangkan beberapa aplikasi web dengan PHP *native* & Laravel, merancang dan membuat jaringan komputer lokal, serta mambuat rancangan desain aplikasi *mobile* dengan Figma. Pernah aktif pada unit kegiatan mahasiswa dan pernah melakukan praktik kerja lapangan (magang) pada perusahaan multinasional.

PENGALAMAN

I-SECRET - Semarang, Indonesia

Staf Ahli Divisi Networking (Agustus 2021 – Desember 2021)

- Salah satu unit kegiatan mahasiswa di bawah naungan himpunan mahasiswa ilmu komputer, Universitas Negeri Semarang.
- Membuat tiga program kerja yang akan dilakukan pada awal hingga akhir periode dan berhasil terlaksana dengan baik.
- Menjadi kepala seksi publikasi, dekorasi, dan dokumentasi di program kerja pada divisi ini dan juga merangkap membantu divisi lain.

PT GARUDA MAINTENANCE FACILITY AERO ASIA Tbk – Tangerang, Indonesia Component Services Learning Centre Unit Assistant (Februari 2019 – April 2019)

omponent Services Learning Centre Unit Assistant (Februari 2019 – April 2019)

- Lokasi praktik kerja lapangan saat bersekolah yang merupakan anak perusahaan PT Garuda Indonesia Tbk untuk membidangi pemeliharaan pesawat.
- Memasukkan data pegawai untuk melakukan sertifikasi keprofesian rutin dengan cepat menggunakan aplikasi sistem informasi perusahaan dan Microsoft Excel.
- Menganalisis ribuan data pegawai yang sertifikasi keprofesiannya sudah kedaluarsa untuk dijadwalkan mengikuti perpanjangan masa berlaku sertifikasi keprofesian.

PENDIDIKAN

UNIVERSITAS NEGERI SEMARANG (2020 – saat ini)

S1 Sistem Informasi - IPK 3.88

SMK BHAKTI ANINDYA TANGERANG (2017 – 2020)

Teknik Komputer dan Jaringan - NUS 88.43

KEMAMPUAN

- Mempimpin dan Memanajemen
- Microsoft Office
- Bootstrap
- Laravel
- MySQL
- Figma
- CorelDraw
- Adobe Photoshop
- Mikrotik